Minutes et répertoires du notaire Pierre I GRANDRYE, 10 janvier 1608 - 2 mai 1645 (étude V)
Archives nationales
- Minutes de Pierre I GRANDRYE, 4 février 1608 - 1645; MC/ET/V/35 - MC/ET/V/101
  - Minutes. 1636, janvier - 1636, juin, janvier 1636 - juin 1636; MC/ET/V/86
    - Transport de contrat d'apprentissage pour deux ans par Zacharie Normain, maître sculpteur et peintre, demeurant rue de la Tisseranderie, à Bertrand Normain, son fils, demeurant rue de Bièvre, au profit de Guillaume Royer, qui a déjà servi Zacharie Normain pendant cinq ans. (1) L'acte est passé en présence de Jean Audebert, maître serrurier, tuteur de l'apprenti, Louis Moreau, Toussaint Quesnel et Étienne Fournier, maîtres jurés et gardes de la communauté des peintres et sculpteurs., 27 mars 1636; MC/ET/V/86
      Compléments de description: (1) Le contrat d'apprentissage entre Zacharie Nonnain et Marie Delaunay, veuve de Jacques Royer et mère de l'apprenti, est dit, dans l'acte, être du 15 janvier 1635. Il n'a pas été retrouvé dans les minutes de Grandrye à cette date (étude V).
      contrat d'apprentissage; Bièvre (rue de); Tixeranderie (rue de la); Audebert, Jean; Delaunay, Marie; Fournier, Etienne; Moreau, Louis; Nonnain, Zacharie; Normain, Bertrand; Normain, Zacharie (15..-1613); Quesnel, Toussaint (1594-165.?); Royer (veuve); Royer, Guillaume; Royer, Jacques; directeur d'établissement d'enseignement; peintre; sculpteur; serrurier
    - NORMAIN (Zacharie) sculpteur et peintre demeurant rue Tisserandrie § apprentissage chez. .. de Guillaume ROYER, son apprenti et le met chez Bertrand NORMAIN aussi sculpteur et peintre pour parachever son temps qui est de 12 ans, 27 mars 1636; MC/ET/V/86
      contrat d'apprentissage; Normain, Zacharie
    - LE MAIRE (Etienne) maître orfèvre § vente d'une moitié de maison par .. à Bernard Bageois, 9 avril 1636; MC/ET/V/86
      acte de vente; Le Maire, Etienne
    - CHARPENTERIE (ouvrages de) § mémoire des. .. qu'il convient faire en deux maisons sises à Paris dans le cloître Saint-Jean appartenant à M/ele/ Desfontaines par Antoine POICTENIN, charpentier, moyennant 290 l., 22 avril 1636; MC/ET/V/86
      charpentier
    - MAÇONNERIE (ouvrages de) § devis des. .. qu'il convient faire de neuf pour Mme Desfontaines en sa maison où demeure M. Amiot par René MOYER maçon rue du Temple moyennant la somme de 290 l., 26 avril 1636; MC/ET/V/86
      devis; Desfontaines, Mme.; Amiot, M.; maçon
    - Accord entre Louis Bouteville, maître joueur d'instruments, demeurant rue de la Mortellerie, Nicolas du Hault, clerc des huissiers-audienciers, François Lambert, clerc d'Antoine Dupuis, greffier des consuls, et Antoine Viart, praticien, d'une part, et Julien Amelin et Thomas Courtin, marchands bourgeois de Paris, agissant au nom de plusieurs marchands, d'autre part, mettant fin aux complications qui auraient pu résulter 'de disputte et batterye qu'ils avoyent eu ensemble au village de Gentilly'., 7 mai 1636; MC/ET/V/86
      Documents du Minutier central concernant l'histoire de la musique (1600-1650), par Madeleine Jurgens, tome I [études I à X, 1763 actes], Paris, Archives nationales, 1967, p. 498 (instrument de recherche imprimé dématérialisé, certaines notices sont plus détaillées dans la version intégrale accessible en ligne par la rubrique 'Autres instruments de recherche', voir contexte dans le Plan d’orientation général - Notaires de Paris, guides thématiques du Minutier).
    - Inventaire après décès de Jean de Huycte, maître peintre et sculpteur,[ 4 pages 1/2 de tableaux] dressé à la requête de Madeleine Guns, sa femme, tutrice de leurs enfants mineurs,(1) et en la présence de Philippe de Buyster, demeurant aux galeries du Louvre, subrogé-tuteur, en une maison rue Saint-Martin, paroisse Saint-Josse., 14 mai 1636; MC/ET/V/86
      Compléments de description: (1) Ils ne sont pas nommés dans le texte. (2) Chaque tableau est numéroté dans l'inventaire. (3) Après les tableaux, on inventorie le linge; l'inventaire comporte de nombreuses pièces de toile. Madeleine Guns, comme beaucoup de femmes de peintres, était vraisemblablement toilière-lingère; ces pièces pouvaient également servir à faire des toiles de tableaux. (4) L'inventaire ne comporte aucune mention de papiers; il en est généralement ainsi pour les étrangers établis depuis peu à Paris.
      Informations concernant le classement et la cotation du document:
      Voir une description plus complète de l'acte sur l'instrument de recherche imprimé en ligne (rubrique 'Autres instruments de recherche').
      Documents du Minutier central concernant les peintres, sculpteurs et graveurs au XVIIe siècle (1600-1650) [études I à X, 1955 actes], par Marie-Antoinette Fleury, tome I, Paris, S.E.V.P.E.N, 1969, p. 328-333 (instrument de recherche imprimé dématérialisé, certaines notices sont plus détaillées dans la version intégrale accessible en ligne par la rubrique 'Autres instruments de recherche', voir contexte dans le Plan d’orientation général - Notaires de Paris, guides thématiques du Minutier).
      inventaire après décès; Orties-du-Louvre (rue des); Saint-Josse (paroisse); Saint-Martin (rue); Buyster, Philippe de (1595-1688); Du Verger, Daniel; Guns, Madeleine; Huycte, Jean de; Lucas, Marie; employé de maison; peintre; sculpteur; passementier; teinturier blanchisseur
    - Contrat de mariage entre Henry de Becquer, orfèvre, [natif d'Anvers] demeurant rue des Petits-Champs, et Madeleine Guns, veuve de Jean de Huycte, maître peintre, demeurant rue Saint-Martin., 15 mai 1636; MC/ET/V/86
      Dot: ce qui revient à ladite Guns de la succession de son premier mari.
      Douaire: 230 livres.
      Parmi les signatures des témoins figurent celles de Philippe de Buyster, maître sculpteur et peintre, et de Daniel [et Charles] Du Verger, maître peintre et sculpteur, amis de la future.
      [.. Jaspar Leurendopt, orfèvre à Paris, ami]
      Documents du Minutier central concernant les peintres, sculpteurs et graveurs au XVIIe siècle (1600-1650) [études I à X, 1955 actes], par Marie-Antoinette Fleury, tome I, Paris, S.E.V.P.E.N, 1969, p. 333 (instrument de recherche imprimé dématérialisé, certaines notices sont plus détaillées dans la version intégrale accessible en ligne par la rubrique 'Autres instruments de recherche', voir contexte dans le Plan d’orientation général - Notaires de Paris, guides thématiques du Minutier).
      contrat de mariage; Petits-Champs (rue des); Saint-Martin (rue); Becquer, Henry de; Buyster, Philippe de (1595-1688); Du Verger, Daniel; Guns, Madeleine; Huycte, Jean de; orfèvre; peintre; peintre; sculpteur; sculpteur
    - ARMANT (Georges) plombier fontainier § inventaire après décès de. .. en présence de Jean CHARON, plombier fontainier, 25 janvier 1696; MC/ET/V/86
      inventaire; Armant, Georges
    - RENOULT (Marie) couturière en drap demeurant rue Tisserandrie § apprentissage chez Marie RENOULT de Marie JULLIOT âgée de 10 ans au environ pendant 4 ans moyennant 60 l., 4 février 1696; MC/ET/V/86
  - Minutes. 1636, juillet - 1636, décembre, juillet 1636 - décembre 1636; MC/ET/V/87
    - TABLEAUX § inventaire après décès de Augustin GUILLAIN, maître des veuves de maçonnerie, demeurant rue Couture Sainte-Catherine 30 tableaux, 3 juillet 1636; MC/ET/V/87
    - REDON (Claude) maçon demeurant rue des Canettes paroisse Saint-Sulpice § Mariage de .. et de Jeanne GOLLIER, veuve de Claude MURA, faiseur de meules de moulins. Parmi les témoins: Jacques ISNARD, historiographe du Roi et Zacharie NORMAN, maître sculpteur et peintre, amis de la future épouse., 22 juillet 1636; MC/ET/V/87
      contrat de mariage; Redon, Claude; Isnard, Jacques; Norman, Zacharie
    - CHALLANDAS (Charles) maître potier d'étain demeurant rue Saint-Denis § Mariage de... et de Louise JAQUIN. Parmi les témoins pour... Denis de MESERET, maître général des bâtiments du Roi, Ponts et chaussées de France, allié., 6 septembre 1636; MC/ET/V/87
      contrat de mariage; Challandas, Charles; Meseret, Denis de
    - Contrat d'apprentissage pour cinq ans, au profit de Laurent Hurlot, âgé de seize ans, entre Jeanne Hérault, veuve de Blaise Hurlot, marchand poissonnier à Nogent-sur-Seine, sa mère, et Antoine Hérault, maître peintre, bourgeois de Paris, demeurant rue Saint-Martin, paroisse Saint-Merri, sans débours de part ni d'autre., 29 octobre 1636; MC/ET/V/87
      L'apprenti sera logé, nourri et chauffé aux frais du maître.
      Documents du Minutier central concernant les peintres, sculpteurs et graveurs au XVIIe siècle (1600-1650) [études I à X, 1955 actes], par Marie-Antoinette Fleury, tome I, Paris, S.E.V.P.E.N, 1969, p. 305 (instrument de recherche imprimé dématérialisé, certaines notices sont plus détaillées dans la version intégrale accessible en ligne par la rubrique 'Autres instruments de recherche', voir contexte dans le Plan d’orientation général - Notaires de Paris, guides thématiques du Minutier).
      contrat d'apprentissage; Nogent-sur-Seine (Aube); Saint-Martin (rue); Saint-Merri (paroisse); Hurlot (veuve); Hurlot, Blaise; Hurlot, Laurent; Hérault, Antoine; Hérault, Jeanne; peintre; poissonnier
    - Mariage de Jean Lenoir, avocat en parlement,[ demeurant rue des Mathurins, paroisse Saint-Etienne-du-Mont] et d'Anne Arragon,[ ) fille de Jean ARRAGON, avocat en Parlement et de défunte Charlotte LEFEBURE, demeurant rue de la Verrerie] en présence de Jeanne Chesneau, veuve de feu Louis Arragon, notaire au Châtelet, cousin de la future épouse., 3 novembre 1636; MC/ET/V/87
      Date de création de la notice: 2004
      contrat de mariage; Arragon, Anne; Arragon, Louis; Chesneau, Jeanne; Lenoir, Jean; avocat au parlement (Ancien Régime); notaire
    - LAMET (Louise de) fille de défunt Claude de LAMET, procureur en Parlement et de Etiennette LE RAHIER, demeurant rue Saint-Christophe § Mariage de Guillaume CHAMPY, procureur en Parlement, et de Louise de LAMET (Nombreux témoins)., 16 novembre 1636; MC/ET/V/87
      contrat de mariage; Lamet, Louise de; Champy, Guillaume
    - LEMIERE (Claude) maître plombier fontainier à Paris § Mariage de Madeleine LEMIERE, en présence de .. son oncle paternel., 23 novembre 1636; MC/ET/V/87
      contrat de mariage; Lemiere, Claude
    - LETELLIER (Jean-Baptiste) maître plombier fontainier rue de la Tissanderie et Geneviève de VELLY, sa femme, auparavant veuve de Pierre LEMIERE § Mariage de René de PUISY, maître plombier fontainier[demeurant rue de la Vannerie] et de Madeleine LEMIERE, belle-fille et fille de .., 23 novembre 1636; MC/ET/V/87
      contrat de mariage; Letellier, Jean-Baptiste; Puisy, René de
  - Minutes. 1637, janvier - 1637, juin, janvier 1637 - juin 1637; MC/ET/V/88
    - MENUISIER apprentissage de § apprentissage, de Hiérôsme MARCHANT, âgé de 19 ans chez Hiérôsme ROSIER pour 5 ans, 23 février 1637; MC/ET/V/88
      contrat d'apprentissage; Marchant, Hiérôsme; Rosier, Hiérôsme
    - VILLAIN (Nicolas) orfèvre demeurant rue aux Ours § transport de bail par. .. à Philippe BRASSART marchand de vin, 19 mai 1637; MC/ET/V/88
      bail; Villain, Nicolas
    - DUFRECHIN (Baptiste) orfèvre rue de la Vannerie § Transaction entre .. procureur de Charles AUMONT et Jehan DECHANGE en raison d'une obligation prétendue passée par le dit DECHANGE, 16 juin 1637; MC/ET/V/88
      obligation; accord; Dufrechin, Baptiste
  - Minutes. 1637, juillet - 1637, décembre, juillet 1637 - décembre 1637; MC/ET/V/89
    - TABLEAUX § inventaire après décès de Jacques HÉGRON huissier en la Cour du Parlement, rue Tisserandrie 24 tableaux, 23 juillet 1637; MC/ET/V/89
    - MAÇONNERIE (ouvrages de) § devis des. .. en pierre de taille et autres qu'il convient de faire pour M. LERAGOIS de BRETONVILLIERS en son château d'Aaron par Gilbert MÉNARD, maçon demeurant à Saint-Maur moyennant 1.800 l., 21 août 1637; MC/ET/V/89
      devis; Leragois, M. de Bretonvilliers; Ménard, Gilbert; maçon
    - MAÇON MENARD Gilbert § ouvrages de maçonnerie, 21 août 1637; MC/ET/V/89
      Menard, Gilbert
    - MACONNERIE-CHARPENTERIE (ouvrages de) § Devis des. .. qu'il convient faire bâtir de neuf une maison sise rue de la Vannerie à l'enseigne des 3 barbeaux appartenant à la veuve Nicolas LEMAIRE et à ses enfants par Toussaint VERGER, maçon, demeurant rue Tisseranderie moyennant 1.030 l., 1er octobre 1637; MC/ET/V/89
      devis; Lemaire, Nicolas; Verger, Toussaint; maçon; charpentier
    - MAÇON VERGER Toussaint § ouvrages de maçonnerie, charpenterie, 1er octobre 1637; MC/ET/V/89
      Verger, Toussaint
    - Inventaire après décès de Jean Coustart, notaire au Châtelet, demeurant rue de la Calendre, à la requête de Marguerite Chauvyn, sa veuve., 16 octobre 1637; MC/ET/V/89
      inventaire après décès; Calandre (rue de la); Chauvin, Marguerite; Coustart, Jean (...-1637); notaire
    - TAPISSIER MARESCHAL (Jean) § constitution de rente, 30 octobre 1637; MC/ET/V/89
      constitution de rente; Mareschal, Jean
    - MARESCHAL (Jean) maître tapissier demeurant rue des Arcis § constitution de rente par .. à Pierre BUQUOT, bourgeois de Paris moyennant 182 l. 10 s. de rente, 30 octobre 1637; MC/ET/V/89
    - BERRIERE (Anthoine) orfèvre demeurant rue de la Vieille monnaie § vente de maison à. .. par Claude BOUCHER, procureur au Châtelet, 31 octobre 1637; MC/ET/V/89
      acte de vente; Berriere, Anthoine
    - ORFEVRE BERRIERE Antoine § vente de maison, 31 octobre 1637; MC/ET/V/89
      acte de vente; Berriere, Antoine
    - MAHON (Mathieu) charron § inventaire après décès de Mathieu MAHON, 24 octobre 1697; MC/ET/V/89
      inventaire; Mahon, Mathieu
  - Minutes. 1638, MC/ET/V/90
    - § Contrat de mariage entre Antoine Lecouvette, maçon, demeurant rue Mauconseil, et Louise Soldat, veuve d'Antoine Régentesle, étalier boucher, demeurant rue du Temple., 27 janvier 1638; MC/ET/V/90
      Signe au contrat, en quatité d'ami du futur, Claude Lebé, sculpteur. [de Jean SOLLY ou SOLY, maçon, Louis DE LAVALLÉE, maçon, Pierre SOLDAT, maçon, René MOYER, maçon, Jean SALLEAU, charpentier.]
      Documents du Minutier central concernant les peintres, sculpteurs et graveurs au XVIIe siècle (1600-1650) [études I à X, 1955 actes], par Marie-Antoinette Fleury, tome I, Paris, S.E.V.P.E.N, 1969, p. 384 (instrument de recherche imprimé dématérialisé, certaines notices sont plus détaillées dans la version intégrale accessible en ligne par la rubrique 'Autres instruments de recherche', voir contexte dans le Plan d’orientation général - Notaires de Paris, guides thématiques du Minutier).
      contrat de mariage; Mauconseil (rue); Temple (rue du); Lebé, Claude; Lecouvette, Antoine; Régentesle, Antoine; Soldat, Louise; maçon; sculpteur; boucher
    - § Inventaire de la femme de Antoine LE CONNETTE, maçon demeurant rue Monconseil, en présence de Jean JOLLY, maçon., 27 janvier 1638; MC/ET/V/90
      inventaire; Le Connette, Antoine
    - § Apprentissage chez Gilles LE DREUX, menuisier demeurant rue du Mouton, de Fleurant LEGRAS, âgé de 14 ans, pour 5 ans, sans débours de part et d'autre., 1er février 1638; MC/ET/V/90
      contrat d'apprentissage; Le dreux, Gilles
    - § Inventaire de Pierre Amelot, bourgeois de Paris, dressé à la requête de son gendre Charles Comtesse, juré du roi ès oeuvres de maçonnerie, époux de Françoise Amelot, demeurant au coin de la rue des Fontaines., 8 février 1638; MC/ET/V/90
      (fol. 4): Dans le cabinet du défunt,.
      '... ung sistre et une mandore, prisez ensemble quarente solz, cy... 40 s.
      Documents du Minutier central concernant l'histoire de la musique (1600-1650), par Madeleine Jurgens, tome I [études I à X, 1763 actes], Paris, Archives nationales, 1967, p. 890 (instrument de recherche imprimé dématérialisé, certaines notices sont plus détaillées dans la version intégrale accessible en ligne par la rubrique 'Autres instruments de recherche', voir contexte dans le Plan d’orientation général - Notaires de Paris, guides thématiques du Minutier).
    - § Devis des ouvrages de maçonnerie qu'il convient faire de neuf en une maison sise rue de la Vieille-Monnaie appartenant à Claude BOUCHER, procureur au Châtelet, par René MOYER, maçon, moyennant 7 l. par toise., 23 février 1638; MC/ET/V/90
      devis; Boucher, Claude; Moyer, René; maçon
    - § Devis des ouvrages de charpenterie qu'il convient faire de neuf pour la construction d'un corps de logis dans une maison sise rue de la Vieille Monnaie appartenant à Claude BOUCHER, procureur au Châtelet, par Pierre VILLET, charpentier des bâtiments de Monsieur frère du Roi, moyennant 320 l. pour chaque cent de bois neuf., 23 février 1638; MC/ET/V/90
      devis; charpentier
    - § Devis des ouvrages de MACONNERIE qu'il convient faire de neuf pour la continuation du cloître et dortoir du monastère des religieuses de l'Assomption, par Nicolas MOSSER, maçon, rue Saint-Denis., 24 avril 1638; MC/ET/V/90
      devis; Mosser, Nicolas; maçon
    - MAÇON MAIGRET Jacques § ouvrages de maçonnerie, 24 avril 1638; MC/ET/V/90
      Maigret, Jacques
    - § Devis des ouvrages de CHARPENTERIE qu'il convient faire de neuf pour construire une maison, rue de la Coutellerie, appartenant à Pierre BOISSIER, marchand coutellier, par Louis CRESPIN, charpentier, moyennant 325 l. pour chaque cent de bois neuf., 26 avril 1638; MC/ET/V/90
    - § Vente de partie de maison par Barthélemy BOUDIN, sculpteur et peintre, demeurant rue Saint-Martin, à Zacharie NORMAIN, sculpteur et peintre, demeurant rue Tisseranderie, pour la somme de 830 l. d'une maison rue Montorgueil., 26 avril 1638; MC/ET/V/90
      acte de vente; Boudin, Barthélemy
    - § Apprentissage de Henri LAGOUSSE, âgé de 16 ans, chez Guillaume MORIN, maître éperonnier, pour 5 ans, sans débours de part et d'autre., 20 mai 1638; MC/ET/V/90
      contrat d'apprentissage; Lagousse, Henri; Morin, Guillaume
    - § Vente par Barthélemy Boudin, maître sculpteur et peintre, et par Claude Tixier, sa femme, demeurant rue Saint-Martin, à Zacharie Normain, maître sculpteur et peintre, demeurant rue de la Tisseranderie, d'une partie de maison sise rue Montorgueil, à l'enseigne de la Grimace, pour s'acquitter envers lui d'une somme de 833 livres tournois, et à la charge de payer plusieurs rentes. [Cette partie de maison était échue audit Boudin par le partage de la succession de Thomas Boudin, sculpteur ordinaire du roi, entre lui et Jacques Boudin, sculpteur à Orléans, du 26 mars 1615. - A la suite: 1644, 8 juin. Ratification par Claude Tixier dudit contrat. - Ce partage qui aurait été passé devant Dournel et Huart, n'a pas été retrouvé.], 26 mai 1638; MC/ET/V/90
      Cette partie de maison était échue audit Boudin par le partage de la succession de Thomas Boudin, sculpteur ordinaire du roi, entre lui et Jacques Boudin, sculpteur à Orléans, du 26 mars 1615.(1).
      1644, 8 juin. - Ratification par Claude Tixier dudit contrat.
      (1) Ce partage qui aurait été passé devant Dournel et Huart, n'a pas été retrouvé.
      Documents du Minutier central concernant les peintres, sculpteurs et graveurs au XVIIe siècle (1600-1650) [études I à X, 1955 actes], par Marie-Antoinette Fleury, tome I, Paris, S.E.V.P.E.N, 1969, p. 72 (instrument de recherche imprimé dématérialisé, certaines notices sont plus détaillées dans la version intégrale accessible en ligne par la rubrique 'Autres instruments de recherche', voir contexte dans le Plan d’orientation général - Notaires de Paris, guides thématiques du Minutier).
      acte de vente; Grimace (enseigne de la); Montorgueil (rue); Saint-Martin (rue); Tixeranderie (rue de la); Boudin, Barthélemy; Normain, Zacharie (15..-1613); Tixier, Claude; peintre; sculpteur
    - § Devis des ouvrages de MACONNERIE-SCULPTURE-CHARPENTERIE qu'il convient faire pour maître de BRETONVILLIERS, conseiller du Roi, pour la continuation et perfection de sa grande maison de l'île Notre-Dame, par Jean DELANOUE, maçon, Guillaume FONTAINE, charpentier, et François MICHELART, couvreur de maisons, moyennant 25 l. la toise., 5 juillet 1638; MC/ET/V/90
      devis; Bretonvilliers, M; Delanoue, Jean; Fontaine, Guillaume; Michelart, François; maçon; sculpteur; charpentier
    - § Mémoire des ouvrages de CHARPENTERIE qu'il convient faire en une maison sise à Paris, rue de la Coutellerie, appartenant à Marguerite DULAURENT, veuve de Jehan BOUER, sieur DESFONTAINES, par Antoine POICTEVIN, charpentier, moyennant 150 l., 12 août 1638; MC/ET/V/90
    - § Déclaration par Pierre Richard, bourgeois de Paris, demeurant place de Grève, selon laquelle, malgré la résignation que Charles Abelly, huissier sergent au Châtelet, son beau-père, lui a faite de son office, il ne prétend néanmoins l'avoir accepté que pour conserver l'office dans sa famille en cas de décès., 20 septembre 1638; MC/ET/V/90
      Documents du Minutier central concernant l'histoire de la musique (1600-1650), par Madeleine Jurgens, tome I [études I à X, 1763 actes], Paris, Archives nationales, 1967, p. 708 (instrument de recherche imprimé dématérialisé, certaines notices sont plus détaillées dans la version intégrale accessible en ligne par la rubrique 'Autres instruments de recherche', voir contexte dans le Plan d’orientation général - Notaires de Paris, guides thématiques du Minutier).
    - § Devis des ouvrages de MENUISERIE qu'il convient faire de neuf pour les religieuses de l'Assomption Notre-Dame pour la continuation du bâtiment qu'elles font faire en leur couvent, sis rue neuve Saint-Honoré, par Pierre HERTIER, menuisier ordinaire de la Chambre du Roi., 15 novembre 1638; MC/ET/V/90
      devis; Hertier, Pierre; menuisier
    - MACONNERIE (ouvrages de) § Devis des. .. qu'il convient faire de neuf en une maison appartenant à Pierre BOISSIER marchand coutellier sise rue de la Coutellerie par Jacques MAIGRET, maçon, moyennant 1569 l. onze s. 4 d., 24 avril 1698; MC/ET/V/90
      devis; Boissier, Pierre; Maigret, Jacques; maçon
    - COUVREUR de maisons MICHELART François § ouvrages de maçonnerie, sculpture, charpenterie, 5 juillet 1698; MC/ET/V/90
      Michelart, François
    - CHARPENTIER POICTEVIN (Antoine) § ouvrages de charpenterie, 12 août 1698; MC/ET/V/90
      Poictevin, Antoine
  - Minutes. 1639, janvier - 1639, juin, janvier 1639 - juin 1639; MC/ET/V/91
    - ROY (Joseph) compagnon sculpteur § dommage réciproque de dommages et intérêts entre. .. et Nicolas MICHON compagnon sculpteur pour injures et voies de fait, 3 février 1639; MC/ET/V/91
      Roy, Joseph
    - Bail par Mathurin Niceron, marchand épicier, bourgeois de Paris, y demeurant rue et place du marché-aux-Poirées, pour 6 ans, à Nicolas Motelet, notaire au Châtelet, demeurant au coin des rues de Poitou et d'Orléans, et Claude Drouyn, aussi notaire au Châtelet, demeurant au coin des rues de Poitou et d'Orléans, d'une maison faisant ledit coin, moyennant 500 l. par an., 8 février 1639; MC/ET/V/91
      bail; Orléans (rue d'); Poitou (rue de); Drouyn, Claude; Motelet, Nicolas; Niceron, Mathurin; notaire; commerçant
    - NOYER (Guillaume) maître menuisier demeurant dans l'île Notre-Dame § marché entre. .. et Claude LERAGOIS de BRETONVILLIERS pour des croisées pour son hôtel de l'île Notre-Dame, 15 février 1639; MC/ET/V/91
      marché; Noyer, Guillaume
    - MENUISIER NOYER Guillaume § marché, 15 février 1639; MC/ET/V/91
    - MAÇON HEMARD Edmé § quittance, 17 février 1639; MC/ET/V/91
      quittance; Hemard, Edmé
    - HEMARD (Edme) maçon § quittance de 150 l. par. .. à Laurent BLANVILLAIN charpentier pour les ouvrages de charpenterie faits en la maison de M. DREUX, 17 février 1639; MC/ET/V/91
      quittance; Hemard, Edme
    - CHARPENTIER BLANVILLAIN § Quittance, 17 février 1639; MC/ET/V/91
      quittance; Blanvillain; charpentier
    - TABLEAUX § inventaire après décès de Guillaume DESJARDINS, avocat aux Conseils;; 10 tableaux, 15 mars 1639; MC/ET/V/91
      inventaire; Desjardin, Guillaume